pl: Typ otworów flażoletu: Kanał stożkowy; Kanał cylindryczny; Kanał hybrydowy/stopniowany; Inne
zh-TW: 錫哨笛管徑類型: 圓錐孔; 圓柱孔; 混合/階梯孔; 其他
lt-LT: Airiškos fleitos kanalo tipas: Kūginis kanalas; Cilindrinis kanalas; Hibridinis / laiptuotas kanalas; Kitas
ja: ティンホイッスルの内径タイプ: 円錐管; 円筒管; ハイブリッド/段付き管; その他
fr: Type de perce de la flûte irlandaise: Perce conique; Perce cylindrique; Perce hybride/à degrés; Autre
sl-SI: Vrsta vrtine irske piščali: Konična luknja; Cilindrična luknja; Hibridna/stopenjska luknja; Drugo
hr-HR: Vrsta provrta kositrene zviždaljke: Stožasti provrt; Cilindrični provrt; Hibridni/stepenasti provrt; Ostalo
it: Tipo di foro del tin whistle: Foro conico; Foro cilindrico; Foro ibrido/a gradini; Altro
hu: Fémsíp furattípusa: Kúpos furat; Hengeres furat; Hibrid/lépcsős furat; Egyéb
sv: Borrtyp för tennvisselpipa: Konisk borrning; Cylindrisk borrning; Hybrid/stegad borrning; Annat
zh-CN: 锡哨内膛类型: 锥形内径; 圆柱形内径; 混合/阶梯形内径; 其他
cs: Typ vývrtu irské flétny: Kónický vývrt; Válcový vývrt; Hybridní / stupňovitý vývrt; Ostatní
ru: Тип канала ирландской флейты: Конический канал; Цилиндрический канал; Гибридный/ступенчатый канал; Другое
vi: Loại còi thiếc: Lỗ khoan hình nón; Lỗ khoan hình trụ; Lỗ khoan hỗn hợp/bậc; Khác
ko: 틴 휘슬 보어 유형: 원추형 보어; 원통형 보어; 하이브리드/계단형 보어; 기타
da: Boringstype for tin whistle: Konisk boring; Cylindrisk boring; Hybrid/trindelt boring; Andet
tr: Teneke düdük iç delik tipi: Konik delik; Silindirik delik; Hibrit/kademeli delik; Diğer
pt-BR: Apito irlandês tipo de furo: Calibre cônico; Calibre cilíndrico; Calibre híbrido/escalonado; Outros
nl: Tin whistle boringtype: Conische boring; Cilindrische boring; Hybride/getrapte boring; Overige
fi: Huilun putken tyyppi: Kartiomainen poraus; Sylinterimäinen poraus; Hybridi / porrastettu poraus; Muu
pt-PT: Tipo de furo da flauta irlandesa: Orifício cónico; Orifício cilíndrico; Orifício híbrido/escalonado; Outro
en: Tin whistle bore type: Conical bore; Cylindrical bore; Hybrid/stepped bore; Other
bg-BG: Тип канал на тенекиената свирка: Коничен отвор; Цилиндричен отвор; Хибриден/стъпаловиден отвор; Друго
es: Tipo de orificio de la flauta irlandesa: Perforación cónica; Perforación cilíndrica; Perforación híbrida/escalonada; Otro
de: Bohrungsart der Tin Whistle: Konische Bohrung; Zylindrische Bohrung; Hybrid-/gestufte Bohrung; Sonstige
nb: Boretype for blikkfløyte: Konisk boring; Sylindrisk boring; Hybrid/trinndelt boring; Annet
el: Τύπος διαμέτρου σωλήνα φλογέρας: Κωνική οπή; Κυλινδρική οπή; Υβριδική/βαθμιδωτή οπή; Άλλο
sk-SK: Plechový typ píšťalky: Kónické vŕtanie; Valcové vŕtanie; Hybridné/stupňovité vŕtanie; Iné
ro-RO: Tip de alezaj al tubului pentru fluierul irlandez: Alezaj conic; Alezaj cilindric; Alezaj hibrid/în trepte; Altele
th: ประเภทรูเป่าขลุ่ยดีบุก: รูทรงกรวย; รูทรงกระบอก; รูแบบผสม/แบบขั้นบันได; อื่นๆ